臺灣高雄地方法院小額民事判決
111年度雄小字第2906號
原      告  青年商務大樓管理委員會

法定代理人  許健首  
訴訟代理人  陳克明  

被      告  梁慧琪  

上列當事人間給付管理費事件，本院於民國111年12月6日言詞辯
論終結，判決如下：
    主  文
一、被告應給付原告新臺幣貳萬參仟壹佰貳拾伍元。
二、訴訟費用新臺幣壹仟元由被告負擔。
三、本判決得假執行。但被告如以新臺幣貳萬參仟壹佰貳拾伍元
    供擔保後，得免為假執行。
    事實及理由
一、原告主張：被告為高雄市○○區○○○路000號青年商務大樓10樓
    之1房屋（下稱系爭房屋）之所有權人，為大樓區分所有權
    人，依公寓大廈管理條例及大樓規約規定，被告每月應繳納
    管理費新臺幣(下同)925元，被告自109年7月起至111年7月
    止共積欠25管理費23,125元；依大樓規約規定空屋管理費可
    以半價優惠，但被告系爭房屋並非空屋，裡面有家俱、冰箱
    、電錶每天24小時都在轉動，被告每週都來用系爭房屋；原
    告依法得請求被告給付積欠之管理費。聲明：被告應給付原
    告23,125元(卷第113頁背面筆錄減縮不請求利息)。
二、被告則以：被告從109 年7 月起至111 年7 月止，總共有要
    繳管理費14次，但管委會認為應依有人居住標準收取每月管
    理費925元，所以拒收；但被告認為被告系爭房屋符合空屋
    標準，每個月只要繳納463 元，所以都是按每月463 元計算
    繳管理費標準，但原告以未繳足額為由都拒收，所以被告確
    實從109 年7 月起迄今還沒有繳納管理費不爭執。但對於應
    繳金額被告有爭執。更正被告是從109 年12月起至111 年11
    月止共有到管理室要繳管理費都被拒收等語。聲明：原告之
    訴駁回。
三、本院的判斷：
  ㈠經查，原告主張被告為系爭房屋所有權人，係原告青年商務
    大樓區分所有權人，被告自109年7月間起即因僅要繳納空屋
    之管理費而遭原告拒收，因而至該時起即未繳納管理費，經
    原告以存證信函催繳，被告仍未繳納等事實，業據原告提出
    系爭房屋建物登記謄本、存證信函及回執、規約等為證，且
    為被告所不爭執，此部分主張應可認為真實。
 ㈡按共用部分、約定共用部分之修繕、管理、維護，由管理負責
   人或管理委員會為之。其費用由公共基金支付或由區分所有
   權人按其共有之應有部分比例分擔之。但修繕費係因可歸責
   於區分所有權人或住戶之事由所致者，由該區分所有權人或
   住戶負擔。其費用若區分所有權人會議或規約另有規定者，
   從其規定；區分所有權人或住戶積欠應繳納之公共基金或應
   分擔或其他應負擔之費用已逾二期或達相當金額，經定相當
   期間催告仍不給付者，管理負責人或管理委員會得訴請法院
   命其給付應繳之金額及遲延利息。公寓大廈管理條例第10條
   第2項、第21條分別定有明文。
 ㈢被告為系爭房屋所有權人而為區分所有權人，而大樓管理費依
   規約第17條規定計算被告每月應繳納管理費為925元，被告雖
   爭執系爭房屋為空屋，應每月減半收費以463元收費；惟查所
   謂空屋，參酌行政院主計總處於109年每10年1次的人口及住
   宅普查以｢空閒住宅｣的概念進行空屋調查，定義為「係指該
   住宅無人經常居住，並且未供其他用途使用，包括待租、待
   售、已售或已租，尚無人經常居住住宅、有第2棟以上未經常
   居住住宅、因工作等原因居住他處而未經常居住住宅等。」
   ，然被告自陳每一、二週均至系爭房屋，且屋內有冰箱、冷
   氣、床及水電等均有使用，依被告自己提出的欠費查詢，系
   爭房屋每二個月之電費使用度數也多超過一百度以上，有欠
   費查詢可參(卷第117頁)，是尚難認為合於所謂空屋之標準，
   被告抗辯應依規約以空屋半價標準收費，為無理由不應准許
   。
四、綜上所述，原告依大樓規約及公寓大廈管理條例第21條規定
    ，請求被告應給付原告23,125元，為有理由應予准許。
五、本件因事證已臻明確，兩造其餘主張陳述併所提之證據，經
    核對判決結果均不生影響，不再一一論述，附此說明。
六、本件係適用小額程序所為被告敗訴之判決，依民事訴訟法第
    436 條之20規定，法院應依職權宣告假執行。並由本院依民
    事訴訟法第392 條第2 項之規定，依職權宣告被告為原告預
    供擔保，得免為假執行。
七、結論：原告之訴為有理由。本件訴訟費用1,000 元，依民事
    訴訟法第78條規定，應由被告負擔。
中　　華　　民　　國　　111 　年　　12　　月　　20　　日
    　　　　　　　高雄簡易庭　法　官    林玉心
以上正本係照原本作成。
民事訴訟法第436條之24第2項：對於本判決之上訴，非以違背法
令為理由，不得為之。如對本判決上訴，須於判決送達後20日內
向本院提出上訴狀，並須表明原判決所違背之法令及其具體內容
與依訴訟資料可認為原判決有違背法令之具體事實之上訴理由。
（均須按他造當事人之人數附繕本）。
中　　華　　民　　國　　111 　年　　12　　月　　20　　日
      　　　　　　　　　　　　書記官  李月君